【裁判字號】    97,訴,1442
【裁判日期】    970619
【裁判案由】    違反毒品危害防制條例
【裁判全文】
臺灣彰化地方法院刑事判決              97年度訴字第1442號
公  訴  人  臺灣彰化地方法院檢察署檢察官
被      告  甲○○原名張銘璋.
                      號
                    現另案在臺灣彰化監獄執行中
上列被告因違反毒品危害防制條例案件，經檢察官提起公訴（九
十七年度毒偵字第一五六九號），本院依簡式審判程序判決如下
：
    主  文
甲○○施用第一級毒品，累犯，處有期徒刑壹年，扣案之注射針
筒壹支沒收。
    事  實
一、甲○○前因施用第一級毒品案件，經本院以九十五年度訴字
    第九三三號判處有期徒刑八月確定，後經本院以九十六年度
    聲減字第一三六八號裁定減為有期徒刑四月確定，嗣經送監
    執行，甫於民國九十六年九月十六日執行完畢；又因施用第
    一級毒品案件，經本院以九十六年度訴字第一一九八號判處
    有期徒刑七月確定，並於九十七年四月三日送監執行，現仍
    在臺灣彰化監獄執行中。另因施用毒品案件，經本院以九十
    二年度毒聲字第二二九五號裁定送觀察、勒戒後，認無繼續
    施用毒品之傾向，於九十三年二月九日執行完畢，並經臺灣
    南投地方法院檢察署檢察官以九十三年度毒偵字第九一號為
    不起訴處分確定。詎甲○○於前開觀察、勒戒執行完畢釋放
    後五年內，仍不知悔改，竟於九十七年四月一日晚上某時許
    ，在其位於彰化縣埔心鄉○○村○○路○段二八二巷一號住
    處內，以將第一級毒品海洛因粉末置入注射針筒內加水後，
    再以針筒注射手臂血管之方式，施用第一級毒品海洛因一次
    。嗣於九十七年四月三日上午九時五十分許，為警在彰化縣
    員林鎮○○路○段二八○號對面空地盤查而當場查獲，並扣
    得其所有、供自己施用第一級毒品海洛因所用之注射針筒一
    支，始悉上情。
二、案經彰化縣警察局員林分局報告臺灣彰化地方法院檢察署檢
    察官偵查起訴。
    理  由
一、按除被告所犯為死刑、無期徒刑、最輕本刑為三年以上有期
    徒刑之罪或高等法院管轄第一審案件者外，於刑事訴訟法第
    二百七十三條第一項程序進行中，被告先就被訴事實為有罪
    之陳述時，審判長得告知被告簡式審判程序之旨，並聽取當
    事人、代理人、辯護人及輔佐人之意見後，裁定進行簡式審
    判程序；除簡式審判程序、簡易程序及第三百七十六條第一
    款、第二款所列之罪之案件外，第一審應行合議審判；刑事
    訴訟法第二百七十三條之一第一項、第二百八十四條之一分
    別定有明文。本件被告甲○○所犯係死刑、無期徒刑、最輕
    本刑為三年以上有期徒刑或高等法院管轄第一審案件以外之
    罪，且於本院行準備程序時就被訴事實為有罪之陳述，經受
    命法官告知簡式審判程序之旨，並聽取公訴人、被告之意見
    後，本院合議庭認無不得或不宜改依簡式審判程序進行之處
    ，經評議結果，裁定改由受命法官獨任行簡式審判程序，合
    先敘明。
二、訊據被告甲○○對於上開施用第一級毒品海洛因之犯行坦承
    不諱，且其於九十七年四月三日為警查獲後，經警採其尿液
    送驗，結果呈嗎啡陽性反應，此有尿液代號與真實姓名對照
    認證單、詮昕科技股份有限公司濫用藥物尿液檢驗報告各一
    紙在卷可稽，復有照片七幀在卷為證，以及注射針筒一支扣
    案為憑，足徵被告之自白確與事實相符。又被告前因施用毒
    品案件，經本院以九十二年度毒聲字第二二九五號裁定送觀
    察、勒戒後，認無繼續施用毒品之傾向，於九十三年二月九
    日執行完畢，並經臺灣南投地方法院檢察署檢察官以九十三
    年度毒偵字第九一號為不起訴處分確定，有臺灣彰化地方法
    院檢察署刑案資料查註紀錄表及臺灣高等法院被告前案紀錄
    表各一份在卷可考。被告於九十三年二月九日觀察、勒戒執
    行完畢釋放後，五年內再犯本件施用第一級毒品犯行，依毒
    品危害防制條例第二十三條第二項規定，自應依法論科。本
    件事證明確，被告施用第一級毒品海洛因之犯行，應堪認定
    。
三、核被告所為，係犯毒品危害防制條例第十條第一項之施用第
    一級毒品罪。被告為施用第一級毒品，而持有該級毒品，其
    持有之低度行為，應為施用之高度行為所吸收，不另論罪。
    又被告前因施用第一級毒品案件，經本院以九十五年度訴字
    第九三三號判處有期徒刑八月確定，後經本院以九十六年度
    聲減字第一三六八號裁定減為有期徒刑四月確定，嗣經送監
    執行，甫於九十六年九月十六日執行完畢等情，此有臺灣彰
    化地方法院檢察署刑案資料查註紀錄表及臺灣高等法院被告
    前案紀錄表各一份在卷可稽，其於受有期徒刑執行完畢後，
    五年以內故意再犯本件有期徒刑以上之罪，為累犯，應依刑
    法第四十七條第一項規定，加重其刑。爰審酌被告曾因施用
    毒品經送觀察、勒戒後，仍未能戒斷，顯然未能善體國家設
    置觀察、勒戒機構，協助毒品施用者戒除毒癮之良法美意，
    及其犯罪之動機、目的、所生危害，暨犯罪後坦承犯行，態
    度尚屬良好等一切情狀，量處如主文所示之刑。扣案之注射
    針筒一支，係被告所有、供其施用第一級毒品海洛因所用之
    物，此經被告供陳明確（本院卷第四十頁），應依刑法第三
    十八條第一項第二款規定，宣告沒收。
據上論斷，應依刑事訴訟法第二百七十三條之一第一項、第二百
九十九條第一項前段，毒品危害防制條例第十條第一項，刑法第
十一條前段、第四十七條第一項、第三十八條第一項第二款，判
決如主文。
本案經檢察官蔡曉崙到庭執行職務。
中    華    民    國    97    年    6     月    19    日
                        刑事第六庭    法  官  鄭舜元
以上正本證明與原本無異。
如不服本判決，應於判決送達後10日內，向本院提出上訴書狀，
上訴書狀應「敘述具體上訴理由」，並按他造當事人之人數附繕
本。「切勿逕送上級法院」。
中    華    民    國    97    年    6     月    19    日
                                      書記官  呂雅惠
附錄：論罪科刑法條：
毒品危害防制條例第十條：
施用第一級毒品者，處六月以上五年以下有期徒刑。
施用第二級毒品者，處三年以下有期徒刑。


司法院資訊處製作；財團法人民間司法改革基金會備份。
